【裁判字號】    97,抗,236
【裁判日期】    970314
【裁判案由】    聲請撤銷緩刑
【裁判全文】
臺灣高等法院臺中分院刑事裁定           97年度抗字第236號
抗  告  人
即受刑人    甲○○
上列抗告人因聲請撤銷緩刑案件，不服臺灣苗栗地方法院中華民
國97年1月24日裁定（97年度撤緩字第3號），提起抗告，本院裁
定如下：
    主  文
抗告駁回。
    理  由
一、抗告意旨略以：抗告人即受刑人 (下稱抗告人)甲○○人雖
    於民國95年12月20日誤認他人挖掘過已倒下之樹木為他人拋
    棄之物，而將樹木搬回家種植以便乘涼，惟抗告人並無竊盜
    犯行之故意，且抗告人已與樹木所有人達成和解，並履行和
    解契約條件，實已有誠心悔改之意，並無原審所認原宣告之
    緩刑有難收預期矯正之效果，而有執行刑罰之必要之情，況
    抗告人已屆70高齡，絕無再犯之可能，為此請求撤銷原審所
    為撤銷緩刑之裁定云云。
二、按刑法第75條之1於94年2月2日增訂公布，並自95年7月1日
    施行，增訂後之規定：「受緩刑之宣告而有下列情形之一，
    足認原宣告之緩刑難收其預期效果，而有執行刑罰之必要者
    ，得撤銷其宣告：一、緩刑前因故意犯他罪，而在緩刑期內
    受得易科罰金之有期徒刑、拘役或罰金之宣告確定者。二、
    緩刑期內因故意犯他罪，而在緩刑期內受得易科罰金之有期
    徒刑、拘役或罰金之宣告確定者。三、緩刑期內因過失更犯
    罪，而在緩刑期內受有期徒刑之宣告確定者。四、違反第七
    十四條第二項第一款至第八款所定負擔情節重大者。前條第
    二項之規定，於前項第一款至第三款情形亦適用之。」，與
    修正前刑法第75條規定不同。就新舊法之適用，依94年2月2
    日增訂，自95年7月1日施行之刑法施行法第6條之1規定：「
    於中華民國九十四年一月七日刑法修正施行前，受緩刑之宣
    告，九十四年一月七日修正刑法施行後，仍在緩刑期內者，
    適用九十四年一月七日修正施行之刑法第七十五條、第七十
    五條之一及第七十六條規定。」本件撤銷緩刑之聲請，應適
    用修正後刑法第75條之1之規定。而上開修正後規定係採用
    裁量撤銷主義，賦予法院撤銷與否之權限，特於該條第一項
    規定實質要件為「足認原宣告之緩刑難收其預期效果，而有
    執行刑罰之必要」，供作審認之標準。
三、抗告人甲○○因犯加重竊盜案件，前經臺灣苗栗地方法院以
    94年度苗簡字第388號判處有期徒刑6月，如易科罰金，以銀
    元300元折算1日，緩刑3年，於94年6月23日確定在案。其於
    緩刑期內即95年12月20日，又犯攜帶兇器竊盜罪，經臺灣苗
    栗地方法院以96年度易字第534號為認罪協商判決，判處有
    期徒刑8月，減為有期徒刑4月，如易科罰金，以新台幣1,00
    0元折算1日，已於96年8月7日確定在案（已到案執行並准予
    易科罰金）等情，有上開二案之刑事簡易判決、宣示判決筆
    錄及臺灣高等法院被告前案紀錄表各1份在卷可稽。抗告人
    既已就上開攜帶凶器竊盜罪為認罪之表示，並經臺灣苗栗地
    方法院為協商之判決，抗告意旨徒稱其並無竊盜之故意云云
    ，顯非可採。本件抗告人在緩刑期內故意犯竊盜罪，而在緩
    刑期內，經法院判處有期徒刑8月，減為有期徒刑4月，如易
    科罰金，以新台幣1,000元折算1日確定，衡情受刑人於緩刑
    期間再犯同一犯罪，難認其已真誠悔改，足認原宣告之緩刑
    難收預期矯正之效果，而有執行刑罰之必要，原審予以撤銷
    緩刑宣告，與刑法第75條之1第1項第2款之規定尚無不合，
    抗告人之抗告，並無理由，應予駁回。
四、據上論斷，應依刑事訴訟法第412條，裁定如主文。
中    華    民    國    97    年    3    月    14     日
            刑事第十庭  審判長法  官  林  照  明
                              法  官  蔡  名  曜
                              法  官  郭  瑞  祥
上列正本證明與原本無異。
不得再抗告。
                              書記官  李  妍  嬅
中    華    民    國    97    年    3     月    18    日


司法院資訊處製作；財團法人民間司法改革基金會備份。
